最高法院刑事裁定　　　　　　　　　 110年度台抗字第1210號
抗　告　人　鄭志成



上列抗告人因違反毒品危害防制條例案件，不服臺灣高等法院臺
南分院中華民國110 年6月7日駁回其聲請再審及停止刑罰之執行
之裁定（110年度聲再字第9號），提起抗告，本院裁定如下：
    主  文
抗告駁回。
    理  由
一、刑事訴訟法第420 條第1項第6款規定：「有罪之判決確定後
    ，因發現新事實或新證據，單獨或與先前之證據綜合判斷，
    足認受有罪判決之人應受無罪、免訴、免刑或輕於原判決所
    認罪名之判決者」，為受判決人之利益，得聲請再審；同條
    第3 項規定：「第1項第6款之新事實或新證據，指判決確定
    前已存在或成立而未及調查斟酌，及判決確定後始存在或成
    立之事實、證據」。是以，得據為受判決人之利益聲請再審
    之「新事實」、「新證據」，固不以有罪判決確定前已存在
    或成立而未及調查斟酌者為限，其在判決確定後始存在或成
    立之事實、證據，亦屬之；然新事實、新證據仍須於單獨觀
    察，或與先前之證據綜合判斷，得以合理相信其足以動搖原
    確定之有罪判決，使受有罪判決之人應受無罪、免訴、免刑
    或輕於原判決所認罪名之判決者，始足當之。如聲請再審之
    原因，僅係對原確定判決認定事實之爭辯，或對原確定判決
    採證認事職權之行使，任意指摘，或對法院依職權取捨證據
    持相異評價，原審法院即使審酌上開證據，亦無法動搖原確
    定判決，應認不符合聲請再審之規定。
二、原裁定意旨略以：
  ㈠抗告人鄭志成對原審法院100年度上訴字第850號判決關於維
    持第一審判決論處其販賣第三級毒品共計2 罪刑部分（經本
    院101 年度台上字第2223號刑事判決以抗告人之上訴不合法
    律上之程式駁回，下稱原確定判決），依刑事訴訟法第 420
    條第1項第6款規定聲請再審。
  ㈡抗告人提出所謂3 項新證據，即聲請傳喚證人郭純麗、鄭靜
    子、黃崑專，其中黃崑專可以證明向抗告人購買毒品之張勝
    南交付予郭純麗之第三級毒品愷他命之來源係黃崑專；郭純
    麗得以證明其於民國98年4月8日打電話給張勝南，係為清償
    郭純麗前於同年4月5日向張勝南購買愷他命之價金，以及郭
    純麗有於同年4 月10日收受張勝南交付之愷他命，另郭純麗
    係於同年5 月14日代鄭靜子聯絡張勝南購買愷他命；鄭靜子
    用以證明其係於同年5 月14日透過郭純麗向張勝南購買愷他
    命，而非5 月17日。又鄭靜子於警詢、檢察官訊問時證稱：
    其自98年5 月間起始施用愷他命等語，顯見鄭靜子並未於98
    年4月7日透過郭純麗向張勝南購買愷他命。再卷附張勝南與
    郭純麗持用手機之通聯紀錄、通訊監察錄音譯文及張勝南與
    郭純麗於偵查及審理時所證情節，可見郭純麗係為幫友人購
    買愷他命始聯絡張勝南，且張勝南於電話聯繫後2、3日始交
    付愷他命，比對98年4 月1日至8日抗告人與張勝南之通訊監
    察錄音譯文之對話內容，可見抗告人與張勝南於98年4月6、
    7 日之通話，係為與黃崑專相約洽談合夥檳榔事業，與交易
    愷他命無關，而張勝南早於98年4月7日前之同年月5 日，在
    「中國人理容院」交付愷他命予郭純麗，郭純麗並於同年月
    8日交付價金。再者，98年4月10日至13日抗告人之手機通訊
    監察錄音譯文及通話之地點，顯示張勝南於聯絡張天保表示
    要拿「東西」後，隨即到郭純麗上班之「中國人理容院」與
    郭純麗交易愷他命。原確定判決認定張勝南於98年4月7日交
    付郭純麗之愷他命係當日向抗告人所購買，與事實不符。另
    卷附張勝南之手機通訊監察錄音譯文所示基地臺位置，顯示
    張勝南於98年5 月17日與郭純麗聯絡時，其手機基地臺位於
    臺南市安南區，張勝南通知郭純麗所稱其已到達及郭純麗聯
    絡張勝南交付價金時，張勝南之手機基地臺位在同市中西區
    武聖路，均非在「中國人理容院」附近。原確定判決以張勝
    南於98年5 月17日在「中國人理容院」停車場交付予郭純麗
    之愷他命，係於98年5 月15日向抗告人所購買一節，亦與事
    實不符。抗告人所指上開新證據及原確定判決所未及斟酌之
    事證，均足以推翻原確定判決認定抗告人分別於98年4月7日
    及5月15日至17日間販賣愷他命予張勝南之犯罪事實。
  ㈢然查：
  ⒈原確定判決已詳敘綜合卷內所有證據資料，認定抗告人分別
    於98年4月7日及5月15日至17日間各販賣新臺幣（下同）12,
    500 元、重50公克之愷他命予張勝南，並於理由說明：張勝
    南、郭純麗就抗告人上開販買愷他命犯行，於警詢、檢察官
    訊問及第一審審理時所證情節相符，並有如原確定判決即原
    裁定附表（下稱附表）五編號1至6之抗告人與張勝南、附表
    六編號1至7之張勝南與郭純麗，以及附表五編號7 之抗告人
    與張勝南、附表六編號8 至14之張勝南與郭純麗間以手機通
    話之通訊監察錄音譯文可資佐證。抗告人與張勝南於對話內
    容提及「那個」、張勝南與郭純麗對話內容提及「處理」等
    與愷他命買賣有關之暗語，足為佐證張勝南指證抗告人2 次
    販賣愷他命犯行屬實之補強證據。
  ⒉原確定判決理由已說明郭純麗、鄭靜子於警詢、檢察官訊問
    時及郭純麗於第一審審理時所證之情節，如何與卷內通訊監
    察錄音譯文等證據資料相互勾稽，憑以認定抗告人先後於98
    年4月7日及5 月15日至17日間販賣愷他命予張勝南之論斷依
    據（見原確定判決理由乙之一㈠、㈢及之二㈠、㈡）。亦即
    郭純麗及鄭靜子之證詞已經原確定判決調查、斟酌，並載敘
    其論斷、採擇之依據，顯非抗告人所指未經原確定判決判斷
    之證據資料。至黃崑專到庭縱使證稱其有販賣愷他命予張勝
    南，祇能證明張勝南另有其他愷他命之來源，就原確定判決
    認定張勝南向抗告人購買2 次愷他命之事實認定，不生影響
    。均無足動搖原確定判決犯罪事實之認定，與聲請再審之新
    證據要件不合。
  ⒊原確定判決理由載敘：張勝南、郭純麗於偵查及第一審審理
    時所證情節，對照附表六編號1至7所示98年4月3日至6 日張
    勝南與郭純麗，以及附表五編號1至6所示98年4月6日至7 日
    抗告人與張勝南間通訊監察錄音譯文之簡訊及對話內容，其
    中張勝南於檢察官訊問（提示附表五編號4、5之通訊監察錄
    音譯文）及第一審審理時均證稱：98年4月7日先跟抗告人約
    到1 個「工廠」談事情，再一起到抗告人之「洗車廠」去拿
    愷他命，於第一審審理時進一步說明：「天保工廠」是「做
    花」（按指製作檳榔灰）的地方，車廠不是工廠。又證人張
    天保於檢察官訊問時證稱：抗告人與張勝南偶而會到其經營
    之檳榔顏料「工廠」各等語，可據為張勝南所證其於98年 4
    月7 日向抗告人購買愷他命屬實之補強證據等旨（見原確定
    判決理由欄乙之一、㈠、㈡、㈢）。至抗告人主張卷附98年
    4 月10日至13日張勝南手機之通訊監察錄音譯文，顯示張勝
    南向張天保表示要拿「東西」，隨即在「中國人理容院」與
    郭純麗交易愷他命一節，係張勝南與郭純麗於原確定判決認
    定抗告人於98年4月7日販賣愷他命予張勝南之後所為對話，
    不影響原確定判決認定「工廠」僅是抗告人與張勝南於98年
    4月7日相約見面處所，抗告人係在洗車廠交付愷他命予張勝
    南。抗告人猶主張是日其係與張勝南、黃崑專相約談合夥檳
    榔事業，並未再到洗車廠交易愷他命云云，係就原確定判決
    所為證據證明力為相異評價，不能動搖原確定判決所為事實
    認定。
    又原確定判決依憑郭純麗於警詢、檢察官訊問及第一審審理
    時之證述，以及鄭靜子於警詢及偵查中所證，認定98年5 月
    17日係由鄭靜子收受張勝南交付之愷他命，而非由郭純麗在
    「中國人理容院」向張勝南拿取等旨。抗告人以張勝南與郭
    純麗通話時張勝南之手機基地臺位置不在「中國人理容院」
    附近，主張原確定判決認定張勝南有於98年5 月17日交付愷
    他命予郭純麗（鄭靜子）一節，與事實不符云云。然郭純麗
    於通話時表明其正在接待客人，無暇與張勝南碰面，張勝南
    既無法立即將愷他命交付予郭純麗，於嗣後始交付予鄭靜子
    ，則張勝南交付愷他命予鄭靜子時之地點，與其與郭純麗通
    話時手機基地臺位置所在，尚無直接關聯性，不能因此推翻
    原確定判決認定張勝南於98年5 月15日向抗告人購買愷他命
    後，於同年5月17日交付予鄭靜子之犯罪事實。
    再者，鄭靜子於警詢及檢察官訊問時，係證稱：其透過郭純
    麗向張勝南購買2次愷他命，其中1次係其至「中國人理容院
    」旁之停車場拿取，鄭靜子並未證述所購買之愷他命均供自
    己施用，縱使鄭靜子自98年5 月開始施用愷他命，亦無礙原
    確定判決認定張勝南於98年5 月17日交付愷他命予鄭靜子之
    事實。
  ⒋抗告人提出聲請傳喚郭純麗、鄭靜子及黃崑專等新證據，以
    及未及審酌之上開證據，或經原確定判決斟酌判斷，不論單
    獨或與先前證據綜合判斷結果，均不足以動搖原確定判決之
    事實認定，與刑事訴訟法第420條第1項第6款、第3項之規定
    不符，其再審聲請為無理由，停止刑罰之執行亦失所依附，
    均予以駁回等旨。已詳敘其論斷之理由，經核尚無不合。
三、抗告意旨指稱：卷附張勝南與郭純麗於98年4月3日至同年月
    6 日、4月10日，以及98年5月14日通訊監察錄音譯文之對話
    內容，可證張勝南係於98年4 月5日、同年月10日以及5月14
    日與郭純麗（鄭靜子）交易愷他命，而非原確定判決認定之
    98年4月7日、同年5 月17日云云，所指無非爭執原確定判決
    以張勝南於98年4月6日、7日及同年5月15日與抗告人聯絡購
    買愷他命後，於同年4月7日及5 月17日將愷他命交付予郭純
    麗（鄭靜子）與事實不符，不得作為張勝南指證抗告人有 2
    次販賣愷他命犯行之補強證據云云。然縱使抗告人所執上情
    屬實，容係張勝南另有其他毒品來源，抑或張勝南、抗告人
    另涉嫌其他未經起訴之販賣愷他命甚或其他種類毒品之犯行
    ，均不足以推翻原確定判決認定之犯罪事實。抗告意旨仍執
    聲請再審之相同說詞，對於原裁定已詳為論斷說明之事項，
    再事爭論，漫指原確定判決採證違法，有新證據及未及審酌
    之新證據云云，而未具體指摘原裁定所為論斷說明，有何違
    法、不當之情形。應認本件抗告為無理由，予以駁回。
據上論結，應依刑事訴訟法第412條，裁定如主文。
中    華    民    國    110   年   11   月    18      日
                  刑事第七庭審判長法  官  李  錦  樑  
                                  法  官  吳  淑  惠  
                                  法  官  邱  忠  義  
                                  法  官  錢  建  榮  
                                  法  官  林  孟  宜  
本件正本證明與原本無異
                                  書記官
中    華    民    國   110    年    11    月    24    日